臺灣板橋地方法院刑事判決　　　　　　　　　　　　九十一年度訴字第二二五號
　　公　訴　人　臺灣板橋地方法院檢察署檢察官
　　被　　　告　丁○○　男　四.
　　指定辯護人　本院公設辯護人　丙○○
右列被告因強盜案件，經檢察官提起公訴（九十一年度偵字第一七○五七號），本院
判決如左：
    主  文
丁○○竊盜，因脫免逮捕，而當場施以強暴，累犯，處有期徒刑伍年貳月。
    事  實
一、丁○○曾因違反麻醉藥品管理條例案件，經本院於民國（下同）八十六年五月二
    十一日以八十六年度易字第二七七五號判處有期徒刑四月，上訴後經臺灣高等法
    院於八十六年八月十九日以八十六年度上易字第四六九六號判決上訴駁回確定，
    嗣於八十六年十月二十七日易科罰金執行完畢，猶不知悔改，又犯竊盜罪，經本
    院於九十一年三月十二日以九十一年度易字第四七五號判處有期徒刑九月，上訴
    後經臺灣高等法院於九十一年六月七日以九十一年度上易字第九七七號判決上訴
    駁回確定，仍不知謹慎，另基於意圖為自己不法所有之犯意，於九十一年九月二
    日上午十時二十分許，在臺北縣板橋市○○○路三十一號前，見乙○○所有陳列
    販售之空氣壓縮機（市價約新台幣五千元）置於該店門口，乃伺機竊取該空壓機
    ，並將之搬運至其所騎乘之車號ＥＤＡ－三六三號機車踏板上，惟搬運時因觸動
    警示器，遭乙○○當場發覺迅即追出，丁○○騎乘機車正欲離去時，旋為趕至之
    乙○○以左手拉住該機車後橫桿，丁○○明知乙○○已拉住機車後橫桿欲將之逮
    捕，如強行離去，乙○○有受傷害之可能，竟為脫免逮捕，以猛力加油之方式欲
    使乙○○鬆手，乙○○因不及放手，致被拖行摔倒受傷（傷害部分，未據告訴）
    ，路人甲○○見狀上前阻攔，丁○○仍繼續加速行駛，甲○○迅速跳開而未受傷
    ，丁○○始得兔脫，惟所竊取之空壓機亦因而掉落在地。嗣於九十一年九月三日
    凌晨一時五十八分許，經警循線在臺北縣板橋市○○街四巷二十弄六號查獲。
二、案經臺北縣政府警察局板橋分局報告臺灣板橋地方法院檢察署檢察官偵查起訴。
    理  由
一、訊據被告丁○○固坦承有於右揭時、地竊取該空壓機，惟矢口否認有何強盜犯行
    ，辯稱：伊只是偷東西後要跑，伊並沒有施用暴力，被害人受傷是她自己摔倒造
    成的，伊並沒有強盜云云。經查：
（一）右揭犯罪事實，業據被害人乙○○於警訊時指述在卷，復於本院審理時指稱：
      「（當時發生情形如何？）當天我住處紅外線警報器警聲大作，我放在店門口
      的空壓機已經被告放在他的機車上，我趕上去，被告發動機車要跑，我以左手
      拉住車後斗，被告竟沒有停車，被被告拖行了五公尺的距離，後來路人甲○○
      看到，要去攔車，但是被告繼續向前衝，證人（指甲○○）只好閃開，而空壓
      機掉在地上。」等語（見本院審判筆錄），且目擊證人甲○○亦到庭結證稱：
      「當時我去買東西，我看到被告騎機車，被害人乙○○被被告拖行大約二公尺
      的距離，我上前去攔他，但是被告卻騎車要撞我，我趕緊閃開，他騎機車往文
      化路逃逸。」等語（見本院審判筆錄）足見被告丁○○明知被害人乙○○已抓
      住其機車，為脫免逮捕，不顧乙○○之身體安全，以猛力加油之方式欲使乙○○鬆手，而當場施以強暴之行為甚明。
（二）又被告既已將該空壓機搬至其所騎乘之機車踏板上，而該車又係處於發動之狀
      態，可任由其操作而為行駛，顯已將該空壓機置於其監督支配之下並阻斷原所
      有人即被害人乙○○之管領，其竊盜之行為自屬已達既遂之程度。又按所謂強
      暴，係指施於對方之有形腕力，雖於學說上對此強暴之程度是否需達不可抗拒
      之點尚有爭論，然就本件而言，被告明知被害人乙○○已拉住該機車後橫桿，
      竟仍決意猛力加油快速前駛，此雖非直接以自己之身體對乙○○施以暴行，然
      乙○○因被告此等行為而遭機車拖行摔落地面，應認係被告以其所掌控之機車
      為工具直接對乙○○施加不法腕力，又此時被害人遭被告拖行後摔落在地，亦
      可認已使被害人達於不能抗拒之狀態。是以被告上開行為，應認係對於乙○○
      施加強暴，殆無疑義。
（三）此外，復有機車及空壓機之照片六幀在卷可考（偵卷第十六頁起至二十一頁）
      。
（四）綜上所述，被告前揭所辯，顯係畏罪卸責之詞，事證明確，被告竊盜，因防護
      贓物、脫免逮捕，而當場施以強暴之犯行，應堪認定。
二、核被告所為，係犯刑法第三百二十九條、第三百二十八條第一項之準強盜罪。又
    被告曾因違反麻醉藥品管理條例案件，經本院於民國八十六年五月二十一日以八
    十六年度易字第二七七五號判處有期徒刑四月，上訴後經臺灣高等法院於八十六
    年八月十九日以八十六年度上易字第四六九六號判決上訴駁回確定，嗣於八十六
    年十月二十七日易科罰金執行完畢，此有臺灣高等法院檢察署刑案紀錄簡覆表附
    卷足參，其於五年以內再犯本件有期徒刑以上之罪，為累犯，應依刑法第四十七
    條之規定加重其刑。爰審酌被告有多次犯罪前科，素行非佳，犯罪動機係因一己
    使用之便而為本件犯行，及所用之手段、造成之危害、犯後之態度等一切情狀，
    量處如主文所示之刑，以示懲儆。
據上論斷，應依刑事訴訟法第二百九十九條第一項前段，刑法第三百二十九條、第三
百二十八條第一項、第四十七條，判決如主文。
本案經檢察官林珮菁到庭執行職務
中      華      民      國      九十一      年    十二    月  二十六    日
                                  臺灣板橋地方法院刑事第四庭
                                          法  官  李  崇  豪
右正本證明與原本無異。
如不服本判決，應於判決送達後十日內，向本院提出上訴狀。
                                          書記官  金  和  國
中      華      民      國      九十一      年    十二    月 二十六    日
附錄法條全文：
刑法第三百二十九條
竊盜或搶奪，因防護贓物、脫免逮捕或湮滅罪證而當場施以強暴、脅迫者、以強盜論
。
刑法第三百二十八條
意圖為自己或第三人不法之所有，以強暴、脅迫、藥劑、催眠術或他法，至使不能抗
拒，而取他人之物或使其交付者，為強盜罪，處三年以上十年以下有期徒刑。
以前項方法得財產上不法之利益或使第三人得之者亦同。
犯強盜罪因而致人於死者，處死刑或無期徒刑，致重傷者，處無期徒刑或七年以上有
期徒刑。
第一項及第二項之未遂遂犯罰之。
預備犯強盜罪者，處一年以下有期徒刑、拘役或三百元以下罰金。
